臺灣高雄地方法院刑事判決　　　　　　　94年度訴字第1566號
公　訴　人　臺灣高雄地方法院檢察署檢察官
被　　　告　乙○○　男　27歲.
上列被告因違反毒品危害防制條例案件，經檢察官提起公訴（94
年度毒偵字第50號），本院合議庭裁定由受命法官獨任進行簡式
審判程序，茲判決如下：
    主  文
乙○○施用第一級毒品，累犯，處有期徒刑玖月；又施用第二級
毒品，累犯，處有期徒刑伍月。應執行有期徒刑壹年。
    事  實
一、乙○○曾於民國85年間因違反麻醉藥品管理條例、槍砲彈藥
    刀械管制條例等案件，經本院於85年12月 6日以85年度訴緝
    字第273號刑事判決分別判處有期徒刑5年 2月、5月、3月，
    應執行有期徒刑5年8月確定，並於88年 5月26日經假釋付保
    護管束，於91年4月3日保護管束期滿視為執行完畢。其前於
    92年間因施用毒品案件，經本院以92年度毒聲字第1187號裁
    定送勒戒處所觀察、勒戒後，認有繼續施用毒品之傾向，經
    本院以92年度毒聲字第1644號裁定令入戒治處所施以強制戒
    治，並以92年度毒聲字第5151號裁定停止戒治付保護管束，
    於92年9月4日停止戒治出戒治處所，惟於93年1月9日施行之
    新修正毒品危害防制條例第35條第 1項規定，強制戒治中之
    案件，適用修正後之規定，故該停止戒治付保護管束不能繼
    續執行，應視為於93年1月8日強制戒治執行完畢，並未繼續
    執行保護管束（臺灣高雄地方法院檢察署檢察官誤以乙○○
    於93年3月19日強制戒治期滿，而於93年5月12日以93年度戒
    毒偵字第 382號為不起訴處分）。詎其不知悔改，明知海洛
    因及甲基安非他命業經公告為毒品危害防制條例第2條第2項
    所列管之第1、2級毒品，不得非法持有、施用，復基於施用
    第1級毒品海洛因、第2級毒品甲基安非他命之犯意，於前揭
    強制戒治執行完畢釋放後5年內，於93年11月4日中午12時30
    分，在位於高雄縣大寮鄉精忠眷村之公共廁所內，將海洛因
    摻水以注射針筒注射入體內，另將甲基安非他命以鋁箔紙隔
    熱燒烤吸食煙霧之方式，分別施用第1級毒品海洛因、第2級
    毒品甲基安非他命各1次。嗣經警方於93年11月4日下午2時3
    0分，在高雄縣大寮鄉○○路 43號前臨檢而查獲，且於93年
    11月4日下午4時許採尿送驗後，始知上情。
二、案經高雄市政府警察局苓雅分局報請臺灣高雄地方法院檢察
    署檢察官偵查起訴。
    理  由
一、本案被告乙○○所犯係死刑、無期徒刑、最輕本刑為 3年以
    上有期徒刑以外之罪，其於準備程序就前揭被訴事實為有罪
    之陳述，經受命法官告知簡式審判程序之旨，並聽取其與公
    訴人之意見後，本院認無不得或不宜改依簡式審判程序進行
    之處，爰依刑事訴訟法第273條之1第1項、第284 條之1，裁
    定本案由受命法官獨任進行簡式審判程序，合先敘明。
二、訊據被告對其於上揭時、地施用第1級毒品海洛因及第2級毒
    品甲基安非他命之事實，於本院審理時（參見本院94年5月2
    6日審判筆錄）坦承不諱。另查：
  (一)被告係於93年11月4日下午4時，經臺灣高雄地方法院檢察署
    委託警方採集被告尿液送驗結果，呈嗎啡、甲基安非他命陽
    性反應，此有高雄市立凱旋醫院93年11月19日轉碼編號0000
    0000濫用藥物尿液檢驗報告及查獲毒品案件嫌犯尿液採證代
    碼對照表、濫用藥物尿液檢體監管記錄表各 1紙附卷可稽，
    足見被告確有施用第1、2級毒品海洛因、甲基安非他命之事
    實無訛。
  (二)按海洛因施用入人體後水解還原成嗎啡，再循嗎啡之代謝方
    式排出體外，業據行政院衛生署藥物食品檢驗局73藥檢一字
    第030221號函說明綦詳，且依醫學臨床實驗及根據英國藥學
    會出版ＩｓｏｌａｔｉｏｎａｎｄＩｎｄｅｎｔｉｆｉｃａ
    ｔｉｏｎｏｆＤｒｕｇｓ乙書第293頁載明：海洛因經注射
    入人體後，在體內迅速水解成６ＭｏｎｏａｃｅｔｙＩｍｏ
    ｒｐｈｉｎｅ，再緩緩繼續水解成嗎啡，然後再循嗎啡之謝
    方式排出，同書第431至432頁並載有：嗎啡經注射入人體後
    ，約50%以上於8小時內自尿中排出，至24小時排出約90%，
    但48小時後仍有微量可檢出等語。又甲基安非他命經口服投
    與後，約70%於 24小時內可自尿液中排出，而其尿液內含甲
    基安非他命成分之檢出，與投與甲基安非它命的量、個人體
    質、檢驗儀器之精密度有關，通常採尿化驗是否呈陽性反應
    ，應以投與後24小時內所採者為宜，此亦有行政院衛生署藥
    物食品檢驗局（80）藥檢醫字第4529號函可查。是參酌前揭
    報告，被告自白於前揭時間有施用第1級毒品海洛因、第2級
    毒品甲基安非他命各 1次之犯行等語，核與事實相符，應堪
    採信。
  (三)另犯毒品危害防制條例第10條施用第1級、第2級毒品之罪者
    ，檢察官應先聲請法院裁定將被告令送勒戒處所觀察、勒戒
    ，經觀察、勒戒後，認有繼續施用毒品傾向者，應由檢察官
    聲請法院裁定將被告令入戒治處所施以強制戒治，且經強制
    戒治執行完畢釋放後， 5年內再犯第10條之罪，檢察官應依
    一般刑事訴訟程序予以起訴論罪科刑，此觀諸毒品危害防制
    條例第20條第1項、第 2項、第23條第2項前段規定自明。經
    查，被告前於92年間因施用毒品案件，經本院以92年度毒聲
    字第1187號裁定送勒戒處所觀察、勒戒後，認有繼續施用毒
    品之傾向，經本院以92年度毒聲字第1644號裁定令入戒治處
    所施以強制戒治，並以92年度毒聲字第5151號裁定停止戒治
    付保護管束，於92年9月4日停止戒治出戒治處所，惟於93年
    1月9日施行之新修正毒品危害防制條例第35條第 1項規定，
    強制戒治中之案件，適用修正後之規定，故該停止戒治付保
    護管束不能繼續執行，應視為於93年1月8日強制戒治執行完
    畢，並未繼續執行保護管束（臺灣高雄地方法院檢察署檢察
    官誤以乙○○於93年3月19日強制戒治期滿，而於93年5月12
    日以 93年度戒毒偵字第382號為不起訴處分）等情之事實，
    此有臺灣高等法院被告全國前案紀錄表、本院被告院內索引
    卡紀錄表、臺灣高雄地方法院檢察署刑案資料查註紀錄表各
     1紙附卷可參。被告前既曾因施用毒品案件，經強制戒治後
    ，復因施用毒品，其於前開強制戒治執行完畢釋放後 5年內
    ，再犯本案施用毒品罪，依毒品危害防制條例第23條第 2項
    之規定，屬應依法論罪科刑之行為，依前開說明，本案被告
    上開所為，係於前揭強制戒治執行完畢釋放後 5年內，再犯
    毒品危害防制條例第10條第1、2項施用第1、2級毒品罪，事
    證明確，被告上開犯行洵堪認定。
三、按海洛因、甲基安非他命為毒品危害防制條例第2條第2項第
    1、2款所明定之第1、2級毒品。核被告所為，係犯同條例第
    10條第1項之施用第 1級毒品罪及同條例第10條第2項之施用
    第 2級毒品罪。被告持有第1、2級毒品進而施用，持有之低
    度行為各為施用之高度行為所吸收，均不另論持有毒品之罪
    。被告所犯上開 2罪，罪名各別，行為互異，應分論併罰。
    另查，被告曾於85年間因違反麻醉藥品管理條例、槍砲彈藥
    刀械管制條例等案件，經本院於85年12月 6日以85年度訴緝
    字第273號刑事判決分別判處有期徒刑5年 2月、5月、3月，
    應執行有期徒刑5年8月確定，並於88年 5月26日經假釋付保
    護管束，於91年4月3日保護管束期滿視為執行完畢，此有臺
    灣高等法院被告全國前案紀錄表、本院被告院內索引卡紀錄
    表、臺灣高雄地方法院檢察署刑案資料查註紀錄表各 1份存
    卷可考，其於5年內再犯本案有期徒刑以上之罪，為累犯，
    應依刑法第47條之規定各加重其刑。爰審酌被告前因施用毒
    品案件經強制戒治執行完畢釋放後，仍未能徹底戒絕毒品，
    復犯本案施用毒品罪，顯見其無戒毒悔改之意，惟念其施用
    毒品之次數、施用毒品乃自戕一己之身體健康，尚未對他人
    造成危害，且犯後已坦承犯行，態度良好等一切情狀，各量
    處如主文所示之刑，並定其應執行之刑。
據上論斷，應依刑事訴訟法第273條之1第1項、第299條第1項前
段，毒品危害防制條例第10條第1項、第2項，刑法第11條前段、
第47條、第51條第5款，判決如主文。
本案經檢察官甲○○到庭執行職務。
中　　華　　民　　國　　94　　年　　5 　　月　　27　　日
                   鳳山刑事第3庭法　  官  唐中興
右正本證明與原本無異。
如不服本判決，應於判決送達後10日內，向本院提出上訴狀。
                                書 記 官  顏宗貝
中　　華　　民　　國　　94　　年　　5 　　月　　27　　日
附錄本案判決論罪科刑法條：
毒品危害防制條例第10條
施用第1級毒品者，處6月以上5年以下有期徒刑。
施用第2級毒品者，處3年以下有期徒刑。
